臺灣高等法院臺中分院刑事判決　　　　96年度上易字第1153號
上　訴　人　臺灣彰化地方法院檢察署檢察官
被　　　告　甲○○
上列上訴人因妨害秩序案件，不服臺灣彰化地方法院中華民國96
年5月9日第一審判決（95年度易字第 967號，起訴案號：95年度
偵字第4138號），提起上訴，本院判決如下：
    主  文
上訴駁回。
    事實及理由
一、本案經本院審理結果，認第一審判決無不當，應予維持，並
    引用第一審判決書記載之理由（如附件）。
二、原審檢察官上訴意旨略謂：(一)被告甲○○於起訴書所載之時
    、地進入告訴人乙○○住處，對乙○○自稱是社會局人員，
    並對其子表示：「弟弟不可以打媽媽」等語，為乙○○證述
    屬實。(二)據被告於94年 9月13日於聯合報刊載報導內文略為
    ：洪母（即丁○）轉向社會局人員說：「不准安置，我會告
    你」，接著又吵又叫，竟躺在馬路，不讓社會局人員離去等
    語，而該報導中所稱之「社會局人員」，即指被告本身，為
    被告自承在卷，足見被告主觀上確有行使社工職權之故意。
    (三)按各級地方政府應各設立家庭暴力防治中心，並結合警政
    、教育、衛生、社政、戶政、司法等相關單位，給予被害人
    二十四小時緊急救援、協助診療、驗傷及取得證據，以保護
    被害人之權益並防止家庭暴力事件之發生，家庭暴力防治法
    第8條第1項第 3款定有明文。是以社會工作人員會同警方，
    至家暴被害人住處提供救援及蒐證，為社會工作人員之職權
    ，此為接辦本件家暴案件之證人即彰化縣政府社會局社會工
    作人員宋綺蘋於偵查中證述明確。再參以警察職權行使法第
    2條第1項明定，警察為達成其法定任務而進入住宅，為其行
    使公權力之具體措施，依據相同之法理，社會工作人員會同
    警方進入被害人住處，亦為行使公權力之展現。(四)綜上，被
    告進入告訴人之住處，並在場聽聞現場情狀，且自行表明為
    社會局人員之身分，要求告訴人勿將其趕出，並勸阻告訴人
    之子為家暴行為，被告客觀上已行使社會工作人員為防止家
    庭暴力發生，得進入被害人住處並蒐證，以及輔導勸阻家暴
    行為等法定職權，被告之犯行應堪認定。原審判決，認事用
    法既有違誤，爰提起上訴請求將原判決撤銷，更為適當合法
    之判決等語。
三、經查本案依卷內證據資料，仍不足以認定被告有行使公務員
    職權之具體事證，自不能以被告自稱係社會局人員而跟隨警
    方人員進入案發處所採取新聞資料，即認其係行使公務員職
    權。從而，原審檢察官以前開情詞，提起上訴指摘原審判決
    不當，請求撤銷改判，為無理由，應予駁回。
據上論結，應依刑事訴訟法第368條，判決如主文。
本案經檢察官丙○○到庭執行職務。
中　　華　　民　　國　　96　　年　　8 　　月　　28　　日
            刑事第三庭  審判長法　官  王  增  瑜
                              法　官  廖  柏  基
                              法　官  蔡  紹  良
上列正本證明與原本無異。
不得上訴。
                              書記官  許  麗  花
中　　華　　民　　國　　96　　年　　8　　 月　　29　　日
